【裁判字號】    99,抗,1199
【裁判日期】    991018
【裁判案由】    聲明異議
【裁判全文】
臺灣高等法院刑事裁定                  99年度抗字第1199號
抗  告  人
即  受刑人  甲○○
上列抗告人因聲明異議案件，不服臺灣板橋地方法院中華民國99
年8月31日裁定（99年度聲字第4139號），提起抗告，本院裁定如
下：
    主  文
抗告駁回。
    理  由
一、本件臺灣板橋地方法院檢察署檢察官執行命令以：「受刑人
    因99年度執字第10038號商業會計法案件，經臺灣板橋地方
    法院以97年度重訴更字第1號判處有期徒刑6月，如易科罰金
    以300元折算1日確定。茲審酌受刑人甲○○為公司之實際負
    責人，明知不實事項，虛偽開立鉅額進項發票，嚴重危害公
    司營運及主管機關對會計及稅務管理之正確性，紊亂經濟秩
    序甚鉅，顯不執行難收矯正之效，且以此種方式犯罪，極難
    查緝，獲利甚豐，如使受刑人得以易科罰金，無異鼓勵受刑
    人以此方式犯罪，難以維持法秩序，爰依刑法第41條第1項
    但書規定，不准易科罰金。」等語。
二、原審裁定意旨略以，受刑人前因違反公司法案件已遭判處罪
    刑在案，受刑人自當更加謹慎處理其所經營之德穎公司事務
    。惟受刑人猶與康麗花及李國剛等人共同基於填製不實會計
    憑證之概括犯意聯絡，連續將不實之進、銷貨事項填載於作
    為會計憑證之統一發票上，而自90年起至92年12月止，德穎
    公司共虛列進項發票金額達新臺幣（下同）144，695，289
    元，虛列銷項發票金額達155，786，061元而為本件犯行，
    亦顯見受刑人未生悔過之心，視法令規律為無物。從而，上
    開執行檢察官駁回受刑人易科罰金之聲請，核無不當等語。
三、抗告人甲○○抗告意旨略以，抗告人並非不肖之徒，先前所
    犯違反公司法案件，係因急於成立公司，誤蹈法網。抗告人
    獲此教訓，迄今未再犯相同之罪。此次因違反商業會計法案
    件被判處罪刑，實因抗告人忙於大陸分公司之業務，疏於管
    理所致，抗告人亦深感內疚。抗告人在科技產品業界之成就
    ，曾獲總統頒獎表揚，對國家社會貢獻，有目共睹。如付之
    在監執行，徒浪費國家資源，用請准予易科罰金或改為社區
    服務云云。
四、本院查：(一)刑法第41條第1項前段「犯最重本刑為五年以下
    有期徒刑以下之刑之罪，而受六月以下有期徒刑或拘役之宣
    告者，得以新臺幣一千元、二千元或三千元折算一日，易科
    罰金。」第2項「依前項規定得易科罰金而未聲請易科罰金
    者，得以提供社會勞動六小時折算一日，易服社會勞動。」
    第3項「受六月以下有期徒刑或拘役之宣告，不符第一項易
    科罰金之規定者，得依前項折算規定，易服社會勞動。」等
    易刑之處分，乃刑罰執行問題，非審判問題。執行檢察官本
    於「刑罰執行效果」之認知，所為「易科罰金，難收矯正之
    效或難以維持法秩序」、「因身心健康之關係，執行顯有困
    難，或易服社會勞動，難收矯正之效或難以維持法秩序」之
    判斷，據以否准易刑處分，如不違經驗法則或論理法則者，
    即不能任指違違法或不當，此觀之同條第1項但書、第4項自
    明。(二)抗告人一而再違反正當經營商業之規定，前曾犯公司
    法之罪…….，此有……可稽，經……，仍不知悔改，再犯
    本件商業會計法之罪，且所犯「自民國90年起至92年12月，
    基於填製不實會計憑證之概括犯意，連續將不實之進、銷貨
    事項填載於作為會計憑證之統一發票上」，虛列進項發票金
    額達新臺幣144，695，289元，虛列銷項發票金額達155，
    786，061元之鉅，執行檢察官本於刑罰矯正效果及維持法秩
    序之考量，不予准許易刑處分，並敘明其理由如上，核不違
    背經驗法則或論理法則。抗告人對之聲明異議，非有理由，
    從而，原裁定駁回抗告人聲明異議，不得指為違誤。(三)至於
    抗告意旨所謂「前犯之後，深感內疚」等語，核與事實不實
    ，純係空言；所謂「本件再犯，疏於管理所致」一節，屬實
    體判決之問題；所謂「在科技產品業界之成就，曾獲表揚，
    對國家社會著有貢獻」一節，核與刑罰之矯正或法秩序之維
    持，難認有關聯。其抗告，為無理由，應予駁回。
據上論斷，應依刑事訴訟法第412條，裁定如主文。
中    華    民    國    99    年    10    月    18    日
                  刑事第二十三庭審判長  法  官  童有德
                                        法  官  劉方慈
                                        法  官  陳祐治
以上正本證明與原本無異。
不得再抗告。
                                        書記官  張詠婷
中    華    民    國    99    年    10    月    18    日

司法院資訊處製作；財團法人民間司法改革基金會備份。
